【裁判字號】    92,易,1280
【裁判日期】    921211
【裁判案由】    竊盜
【裁判全文】
臺灣臺南地方法院刑事判決                        九十二年度易字第一二八號
    公  訴  人  臺灣臺南地方法院檢察署檢察官
    被      告  丙○○
右列被告因竊盜案件，經檢察官提起公訴（九十二年度偵字第一一三三０號），本院
判決如左：
    主  文
丙○○攜帶兇器竊盜，處有期徒刑陸月，如易科罰金以參佰元折算壹日。扣案剪刀壹
把沒收。
    事  實
一、丙○○意圖為自己不法之所有，於民國（下同）九十二年十月十九日下午四時三
    十分許，攜帶其所有之剪刀一把，在台南市○○路○段四０六巷九弄十二之二號
    前，見乙○○所有停放在上址前之車牌號碼Ｄ五－一三一九號自小客車車門未上
    鎖，認有機可乘乃趁四下無人打開車門侵入車內，再以剪刀撬開車內原本已壞掉
    無法打開之前座置物箱，並竊得置物箱內放置之新台幣（下同）一元硬幣一枚，
    得手後復搜尋其他財物之際，經乙○○發現有人侵入其車內乃上前盤問，並報警
    將丙○○當場查獲，而扣得丙○○在車上所竊取且拿在手上之一元硬幣一枚及丙
    ○○放置在上衣口袋內之剪刀一把。
二、案經台南市警察局第三分局報請台灣台南地方法院檢察署檢察官偵查起訴。
    理  由
一、訊之被告丙○○矢口否認有右揭竊盜犯行，辯稱：「當天我並沒有打開乙○○的
    車門，我是經過那裏時看到他的車子右前車門照後鏡下方有一個蜂窩，所以我蹲
    在車門外看那個蜂窩，卻被乙○○誤會我要偷他車內物品，我看蜂窩時在地上撿
    到一塊錢，因為乙○○剛好過來，我怕他誤會我要偷他的東西，所以我把一塊錢
    交給他，扣案剪刀一把是我在夜市工作時用的工具，我有隨身帶著的習慣，我並
    沒有拿剪刀來行竊」云云。經查：
  被告丙○○於右揭時、地侵入被害人乙○○所使用之車牌號碼Ｄ五－一三一九號
    自小客車內竊取財物之事實，業據乙○○於警詢及本院審理時證述綦詳，且前後
    所述內容一致，而被告與乙○○二人並不認識，毫無嫌隙，亦經乙○○於本院審
    理中證述在卷，衡情若被告未侵入其車內行竊，乙○○實無誣陷被告之理。
  乙○○所使用之前開車輛係車齡甚久之舊車，業經其到庭陳述，並有車輛照片四
    張在卷可資佐證，且該車因已陳舊，車內又無值錢物品，故平常車門並未上鎖等
    情，復據乙○○證述明確，參諸其到庭結證時稱：「我告訴他（指被告）以前車
    子已經被入侵過，車內的確沒有什麼物品，我向他說如果他承認侵入車內我就要
    放他走」等語（詳本院九十二年十一月二十七日審判筆錄），被告亦不爭執，以
    車內無值錢物品故平常車門未上鎖之情況，縱被告入車內搜尋財物，對乙○○而
    言並無太大損害，故其上開證詞所稱「如被告承認，我就要放他走」等語，符合
    情理，自可採信，而被告若非無端侵入被害人車內又拒不承認，被害人豈會在無
    甚損失下仍報警處理？益可印徵被害人之指述確屬實在。
  另被告自被害人車內竊得一元硬幣一枚，已經被害人指述在卷，並有被害人領回
    一元之贓物認領保管單一紙在卷可按，被告雖否認上情，辯稱一元硬幣是在被害
    人車外地上所撿到的云云，然被告確有於案發當場將該一元硬幣交給被害人，此
    為被告所自認，如該一元硬幣真是被告在地上所撿，自非被害人之物，何以被告
    竟在被害人上前質問其有無行竊時，反而將其撿到之一元硬幣交給被害人，足見
    被告心虛之情，故上開一元硬幣應係被告自被害人車內竊得之財物甚明。
  扣案剪刀一把係被告所有之物，並於警員到場處理時當時自被告上衣口袋內取出
    等情，被告已供承在卷，又被害人乙○○結證稱：「置物箱已經壞了，打不開，
    但是當天我看到被告時，置物箱已經打開了」等語（詳同上審判筆錄）；到場處
    理之員警吳志賢亦到庭證稱：「當時置物箱有打開，．．剪刀一把在現場，剪刀
    刀刃有彎曲，應該是新的痕跡，我當時判斷被告用這個剪刀將置物箱撬開」等語
    （詳同上審判筆錄），按被害人車內之置物箱已損壞無法開啟，已如前述，如非
    以工具強行撬開應無法開啟，故被告必有以堅硬之物將之撬開，觀之扣案剪刀一
    邊刀刃向外彎曲，呈外翻狀態，並非剪刀正常使用下會發生之情形，而被告身上
    除扣案剪刀外並無其他可打開損壞置物箱之工具，足證被告係以該把剪刀強行將
    置物箱打開，並因而造成剪刀一邊刀刃外翻，至為明確，被告辯稱剪刀係伊在夜
    市工作剪繩索之工具，未持以打開置物箱云云，乃事後圖卸刑責之詞，無足採信
    ，本案事證已臻明確，被告竊盜犯行，足以認定。
二、按扣案剪刀係金屬製品，刀刃鋒利，可對人體造成危害，係客觀上具有危險性之
    兇器至明。核被告丙○○上開所為，係犯刑法第三百二十一條第一項第三款之攜
    帶兇器竊盜罪。爰審酌被告素行，犯罪之目的、手段、僅竊得一元財物、所生損
    害甚輕，然於罪證明確情形下仍矢口否認、飾詞狡辯，顯見犯罪後毫無悔意等一
    切情狀，量處如主文所示之刑，並諭知易科罰金之折算標準，以示懲儆。扣案之
    剪刀一把，係被告所有供犯罪所用之物，已如前述，併予宣告沒收。
據上論斷，應依刑事訴訟法第二百九十九條第一項前段、刑法第三百二十一條第一項
第三款、第四十一條第一項前段、第三十八條第一項第二款、罰金罰鍰提高標準條例
第一條前段、第二條，判決如主文。
本案經檢察官甲○○到庭執行職務。
中      華      民      國    九十二    年     十二     月     十一     日
                              臺灣臺南地方法院刑事第六庭
                                    審判長法  官  黃光進
                                          法  官  蔡奇秀
                                          法  官  黃翰義
右正本證明與原本無異。
如不服本判決應於送達後十日內向本院提出上訴狀（應附繕本）。
                                          書記官  何小玉
中      華      民      國    九十二    年     十二     月      十一    日
附錄本案論罪科刑法條全文：
中華民國刑法第三百二十一條
犯竊盜罪而有左列情形之一者，處六月以上、五年以下有期徒刑：
一  於夜間侵入住宅或有人居住之建築物、船艦或隱匿其內而犯之者。
二  毀越門扇、牆垣或其他安全設備而犯之者。
三  攜帶兇器而犯之者。
四  結夥三人以上而犯之者。
五  乘火災、水災或其他災害之際而犯之者。
六  在車站或埠頭而犯之者。
前項之未遂犯罰之。


司法院資訊處製作；財團法人民間司法改革基金會備份。
